【裁判字號】    95,訴,425
【裁判日期】    950424
【裁判案由】    毒品危害防制條例
【裁判全文】
臺灣臺北地方法院刑事判決               95年度訴字第425號
公  訴  人  臺灣臺北地方法院檢察署檢察官
被      告  甲○○
上列被告因違反毒品危害防制條例案件，經檢察官提起公訴（九
十五年度毒偵字第七０四號），嗣被告於本院準備程序進行中先
就被訴事實為有罪之陳述，經合議庭裁定改行簡式審判程序，本
院判決如下：
    主  文
甲○○施用第一級毒品，累犯，處有期徒刑柒月，扣案第一級毒
品海洛因殘渣（量微無法磅秤，且不含盛裝上開毒品之包裝袋）
沒收銷燬，扣案包裝袋壹個（不含其內盛裝之第一級毒品海洛因
殘渣）沒收。
    事  實
一、甲○○曾於民國九十一年間因竊盜案件，經臺灣板橋地方法
    院以九十一年度板簡字第一二一五號判決有期徒刑五月確定
    ，於九十二年四月十八日入監，於九十二年九月十七日執行
    完畢。另於九十一年間因施用毒品，經本院以九十一年度毒
    聲字第一一八五號裁定送勒戒處所觀察、勒戒後，認有繼續
    施用毒品傾向，由本院以九十一年度毒聲字第一四五七號裁
    定令入戒治處所施以強制戒治，嗣因強制戒治屆滿三月，其
    成效經評定為合格，符合停止戒治要件，無繼續戒治之必要
    ，經本院以九十二年度毒聲字第二五四號裁定停止戒治，所
    餘戒治期間，付保護管束，於九十二年七月十四日強制戒治
    期滿執行完畢，並由臺灣臺北地方法院檢察署檢察官以九十
    三年度戒毒偵字第九號為不起訴處分確定。詎甲○○猶不知
    悔改，復於強制戒治執行完畢釋放後五年內之九十四年十二
    月二十三日上午九時許，在臺北縣板橋市○○路近三民路口
    之某公寓樓梯間內，以針筒注射方式施用第一級毒品海洛因
    ，而於同日下午二時三十分，在臺北市○○路一八七巷一弄
    底為警查獲，並扣得海洛因殘渣袋一個（含少許海洛因殘渣
    ，量微無法秤重）。
二、案經臺北市政府警察局萬華分局報請臺灣臺北地方法院檢察
    署檢察官偵查起訴，經本院合議庭裁定以簡式審判程序審理
    。
    理  由
一、訊據被告甲○○對於前揭事實於本院審理時坦承不諱，且其
    為警查獲時所採集之尿液，經送臺灣檢驗科技股份有限公司
    以酵素免疫分析法初步檢驗，復依氣相層析質譜儀法確認檢
    驗結果，確呈鴉片類陽性反應，有該公司於九十五年一月十
    日出具之濫用藥物尿液檢驗報告一紙（偵查卷第四頁）在卷
    可稽。又被告為警查獲時所扣得之海洛因殘渣袋內殘渣經檢
    驗結果，亦呈含嗎啡、海洛因反應，有臺北市政府警察局萬
    華分局查獲涉嫌毒品危害防制條例毒品初步鑑驗報告單一紙
    （偵查卷第二十二頁）附卷可參。足徵被告所為任意性自白
    核與事實相符，應堪採信。又被告於九十一年間因施用毒品
    ，經本院以九十一年度毒聲字第一一八五號裁定送勒戒處所
    觀察、勒戒後，認有繼續施用毒品傾向，由本院以九十一年
    度毒聲字第一四五七號裁定令入戒治處所施以強制戒治，嗣
    因強制戒治屆滿三月，其成效經評定為合格，符合停止戒治
    要件，無繼續戒治之必要，經本院以九十二年度毒聲字第二
    五四號裁定停止戒治，所餘戒治期間，付保護管束，於九十
    二年七月十四日強制戒治期滿執行完畢，並由臺灣臺北地方
    法院檢察署檢察官以九十三年度戒毒偵字第九號為不起訴處
    分確定等情，有臺灣高等法院被告前案紀錄表在卷可稽。是
    被告於強制戒治執行完畢釋放後五年內再犯本案施用毒品之
    犯行，亦足認定。綜上所述，本案事證明確，被告犯行已堪
    認定，應予依法論科。
二、按海洛因係屬毒品危害防制條例第二條第二項第一款所規定
    之第一級毒品，是核被告所為，係犯同條例第十條第一項之
    施用第一級毒品罪，其持有第一級毒品之低度行為為施用第
    一級毒品之高度行為吸收，不另論罪。被告前於九十一年間
    因竊盜案件，經臺灣板橋地方法院以九十一年度板簡字第一
    二一五號判決有期徒刑五月確定，於九十二年四月十八日入
    監，於九十二年九月十七日執行完畢，有卷附臺灣高等法院
    被告前案紀錄表可稽，其受有期徒刑之執行完畢後，五年內
    再犯本件有期徒刑以上之罪，為累犯，依刑法第四十七條規
    定，加重其刑。爰審酌被告前已有事實欄所載之施用毒品前
    科，猶不知悛悔，仍施用足以導致精神障礙、性格異常，甚
    至造成生命危險之毒品，戕害一己之身體健康，惟犯罪後始
    終坦承犯行，犯後態度尚佳，以及參酌其犯罪之動機、目的
    、手段及施用毒品之次數等一切情狀，量處如主文所示之刑
    。扣案第一級毒品海洛因殘渣（量微無法磅秤，且不含盛裝
    上開毒品之包裝袋），依毒品危害防制條例第十八條第一項
    前段規定宣告沒收銷燬，扣案包裝袋一個（不含其內盛裝之
    第一級毒品海洛因殘渣）為被告所有供犯罪所用之物，依刑
    法第三十八條第一項第二款規定宣告沒收。
據上論斷，應依刑事訴訟法第二百七十三條之一第一項、第二百
九十九條第一項前段，毒品危害防制條例第十條第一項、第十八
條第一項前段，刑法第十一條前段、第四十七條、第三十八條第
一項第二款，判決如主文。
本案經檢察官廖舒屏到庭執行職務
中    華    民    國    95    年    4     月    24    日
                  刑事第三庭    法  官  胡宗淦
以上正本證明與原本無異。
如不服本判決，應於判決送達後10日內，向本院提出上訴狀。
                                書記官  張耀鴻
中    華    民    國    95    年    4     月    25    日
附錄法條：
毒品危害防制條例第10條
施用第一級毒品者，處 6 月以上 5 年以下有期徒刑。
施用第二級毒品者，處 3 年以下有期徒刑。
毒品危害防制條例第18條
查獲之第一、二級毒品及專供製造或施用第一、二級毒品之器具
，不問屬於犯人與否，均沒收銷燬之；查獲之第三、四級毒品及
製造或施用毒品之器具，無正當理由而擅自持有者，均沒入銷燬
之。但合於醫藥、研究或訓練之用者，得不予銷燬。
前項合於醫藥、研究或訓練用毒品或器具之管理辦法，由法務部
會同行政院衛生署定之。


司法院資訊處製作；財團法人民間司法改革基金會備份。
